### Loops and statements

Un loops es una forma de automatizar un proceso dentro de R. Para un loop es importante reconocer el numero de operaciones que deseo hacer.

```{r loops, echo=FALSE, include= TRUE, message=TRUE}
equipos<-c("equipo1","equipo2")
for(value in equipos){
  print(value)
  
}
```



```{r loops2, echo=FALSE, include= TRUE, message=TRUE}
matches <- list(c(2,1),c(5,2),c(6,3))
for (match in matches){
    if (match[1] > match[2]){
        print("Win")
    } else {
        print ("Lose")
    }
}
#Ejemplo
n=20
x<-rnorm(n,50,3) #rnorm significa numero aleatorios normales
x
y <- rep(0,n)
for( i in 1:n ){
  y[i] <- log(x[i]) 
}
y
# While
i <- 1
while (i < 6) {
  print(i)
  i = i+1
}
```

### Funciones

Las funciones en R son tratadas como cualquier otro objeto. Para crearlas utilizamos el comando _function_, el cual crea objetos de tipo function. Las funciones poseen 3 partes:

- El cuerpo (body)

- Los argumentos (formals): son una serie de valores (opcionales) que se pasan a la funcion, de modo que ciertas variables dentro de estas posean diferentes valores en cada llamada a la funcion.

- El ambiente (environment)

```{r funcion, echo=FALSE, include= TRUE, message=TRUE}
z <- 1
f <- function(x) 
{
  z <- 10
  2 * z + g(x)
}
g <- function(x) 
{
  x * z
}
f(5)
```
