### Loops and statements

Un loops es una forma de automatizar un proceso dentro de R. Para un loop es importante reconocer el numero de operaciones que deseo hacer.

```{r loops, echo=FALSE, include= TRUE, message=TRUE}
equipos<-c("equipo1","equipo2")
for(value in equipos){
  print(value)
  
}
```



```{r loops2, echo=FALSE, include= TRUE, message=TRUE}
matches <- list(c(2,1),c(5,2),c(6,3))
for (match in matches){
    if (match[1] > match[2]){
        print("Win")
    } else {
        print ("Lose")
    }
}

#Ejemplo
n=20
x<-rnorm(n,50,3) #rnorm significa numero aleatorios normales
x
y <- rep(0,n)
for( i in 1:n ){
  y[i] <- log(x[i]) 
}
y
# While
i <- 1
while (i < 6) {
  print(i)
  i = i+1
}
```





```{r, echo=FALSE, warning=FALSE, message=FALSE}
x= seq(-10,10, by=0.5)
w=sample(x,1)

if(w>=0){
print("Positivo")
z=sqrt(w)
cat("El resultado es:",z)
}else{
"Negativo, No aplica"
}
```


```{r, warning=FALSE, message=FALSE}
w1=c(3.8, 4.2, 4.5)
if((w1[1]<w1[2]) & (w1[2]<w1[3]))
  {"Verdadero"} else{"Falso"}
```


```{r, warning=FALSE, message=FALSE}
w1=c(3.8, 3.2, 4.5)
if((w1[1]<w1[2]) & (w1[2]<w1[3]))
{"Verdadero"} else{"Falso"}

```

La base de datos que se va a trabajar estan en las paginas siguientes

https://covid.ourworldindata.org/data/ecdc/full_data.csv 
y 
https://covid.ourworldindata.org/data/ecdc/locations.csv

Se construye un ciclo que cambie los NA de la variable *new_deaths* por el promedio ponderado de los ultimos 3 dias, hagalo para una base de Colombia a partir de COVID. Utilice la siguiente ponderacion: hace tres dias 20 %, hace dos dias 35% y ayer 45%.

```{r,echo=FALSE, warning=FALSE, message=FALSE}
library(dplyr)
full <- read.csv("https://covid.ourworldindata.org/data/ecdc/full_data.csv")
pobl = read.csv("https://covid.ourworldindata.org/data/ecdc/locations.csv")
COVID=merge(full,pobl, by="location")

col= COVID %>%
  filter(location =="Colombia")%>%
  select(location, new_cases, new_deaths, total_cases, total_deaths)
```

```{r, warning=FALSE, message=FALSE}

for (i in 1:length(col$new_deaths)){
  if(is.na(col$new_deaths[i])){col$new_deaths[i]+
    (col$new_deaths[i-3]*0.2+col$new_deaths[i-2]*0.35+
    col$new_deaths[i-1]*0.45)}
}
View(col)
```



```{r, warning=FALSE, message=FALSE}

v1 = 1:50000
v2=mean(v1)
b=rep(0,length(v1))
b=(v1>v2)
c=sum(b)
c

```



### Funciones

Las funciones en R son tratadas como cualquier otro objeto. Para crearlas utilizamos el comando _function_, el cual crea objetos de tipo function. Las funciones poseen 3 partes:

- El cuerpo (body)

- Los argumentos (formals): son una serie de valores (opcionales) que se pasan a la funcion, de modo que ciertas variables dentro de estas posean diferentes valores en cada llamada a la funcion.

- El ambiente (environment)

```{r funcion, echo=FALSE, include= TRUE, message=TRUE}
z <- 1
f <- function(x) 
{
  z <- 10
  2 * z + g(x)
}
g <- function(x) 
{
  x * z
}
f(5)
```





* Gráficos con GGplot
* Gráficos con Plotly
* Animaciones



## Gráficos con GGplot

```{r, echo=FALSE,warning=FALSE,message=FALSE}
# Preparación de la Base
library(RCurl)# La dirección web
library(readr)# La base de datos en cvs o txt
library(ggplot2)
library(viridis)
text=getURL("https://raw.githubusercontent.com/Andres1984/Data-Analysis-with-R/master/Bases/2016.csv")
H2016 <- read_csv(file=text)
colnames(H2016)[7] <- "GDP"
colnames(H2016)[9] <- "Health"
colnames(H2016)[11] <- "TrustG"
colnames(H2016)[4]<-"HScore"


```

```{r , echo = FALSE,message=FALSE,warning=FALSE}
qplot( GDP,Health, data = H2016, colour= Region)

```



```{r , echo = FALSE,message=FALSE,warning=FALSE}

ggplot(H2016, 
  aes(x = Freedom, 
      y = HScore)) +
  geom_point(aes(colour = Region),
             size = 2) +
  geom_smooth(method="lm") +
  labs(x = "Openness Score",
       y = "Happiness Score",
       title = "El libre accceso a datos",
       subtitle = "Libertad acceso datos y felicidad por país") +
  scale_color_viridis(discrete = T) +
  theme_minimal() +
  theme(text = element_text(size=10))


```

## Box Plot

```{r , echo = FALSE,message=FALSE,warning=FALSE}
library(ggpubr)
sp <- ggscatter(H2016, x = "GDP", y = "HScore",
                color = "Region", palette = "jco",
                size = 3, alpha = 0.6)

xbp <- ggboxplot(H2016$GDP, width = 0.3, fill = "lightgray") +
  rotate() +
  theme_transparent()
# Box plot of the y variable
ybp <- ggboxplot(H2016$HScore, width = 0.3, fill = "lightgray") +
  theme_transparent()
# Create the external graphical objects
# called a "grop" in Grid terminology
xbp_grob <- ggplotGrob(xbp)
ybp_grob <- ggplotGrob(ybp)
# Place box plots inside the scatter plot
xmin <- min(H2016$GDP); xmax <- max(H2016$GDP) 
ymin <- min(H2016$HScore); ymax <- max(H2016$HScore)
yoffset <- (1/15)*ymax; xoffset <- (1/15)*xmax
# Insert xbp_grob inside the scatter plot
sp + annotation_custom(grob = xbp_grob, xmin = xmin, xmax = xmax, 
                       ymin = ymin-yoffset, ymax = ymin+yoffset) +
  # Insert ybp_grob inside the scatter plot
  annotation_custom(grob = ybp_grob,
                    xmin = xmin-xoffset, xmax = xmin+xoffset, 
                    ymin = ymin, ymax = ymax)
```

## Box Plot

```{r , echo = FALSE,message=FALSE,warning=FALSE}
p=ggplot(H2016, aes(x=Region, y= HScore, fill= Region)) + geom_boxplot() + theme(axis.text.x = element_text(angle = 60, hjust = 1)) + labs(title = "Happiness Score Boxplot",

       x = "Region",

       y = "Happiness Score")
p+scale_fill_brewer(palette="Oranges") 
```

## Gráficos con Plotly


```{r , echo = FALSE,message=FALSE,warning=FALSE}
library(plotly)
p1 <- plot_ly(y = H2016$GDP, type = "box",name="GDP") 
p2<-  plot_ly(y = H2016$HScore,type="box",name="HScore")
p3<-  plot_ly(y = H2016$Generosity,type="box",name="Generosidad")
p4<-  plot_ly(y = H2016$TrustG,type="box",name="Trust")

p<-subplot(p1,p2,p3,p4)



p 

```



## Gráficos con leyendas

```{r , echo = FALSE,message=FALSE,warning=FALSE}
library(plotly)
c <- H2016 %>%  ggplot(aes(Health, HScore, col=Region, label=Country))+
  geom_point(size=4, alpha=0.5)+
  scale_color_brewer(palette = 'Reds')
ggplotly(c)


```

## Mapas 


```{r, echo=FALSE,message=FALSE,warning=FALSE}
library(dplyr)
library(countrycode)  # Gets country code 
library(wesanderson) # Paleta
library(VIM)
df.pop <- read.csv("https://raw.githubusercontent.com/Andres1984/Data-Analysis-with-R/master/Bases/API_EN.POP.DNST_DS2_en_csv_v2.csv", header = FALSE)
df.pop <- df.pop[4:267,]
df.pop <- select(df.pop, V1, V60)
names(df.pop) <- c("country", "pop.density")
df.pop$country <- recode(df.pop$country,
                         "Congo, Rep." = "Republic of Congo",
                         "Egypt, Arab Rep." = "Egypt",
                         "Iran, Islamic Rep." = "Iran",
                         "Korea, Rep." = "South Korea",
                         "Cote d'Ivoire" = "Ivory Coast",
                         "United States" = "USA",
                         "Yemen, Rep." = "Yemen",
                         "Congo, Dem. Rep." = "Democratic Republic of the Congo",
                         "Trinidad and Tobago" = "Trinidad",
                         "Slovak Republic" = "Slovakia",
                         "Macedonia, FYR" = "Macedonia",
                         "Lao PDR" = "Laos",
                         "Kyrgyz Republic" = "Kyrgyzstan",
                         "United Kingdom" = "UK",
                         "Russian Federation" = "Russia",
                         "Venezuela, RB" = "Venezuela",
                         "Syrian Arab Republic" = "Syria")


```




```{r, echo=FALSE}

H2016$Country <- recode(H2016$Country,
                     "Congo (Brazzaville)"="Republic of Congo",
                     "Congo (Kinshasa)"="Democratic Republic of the Congo",
                     "Hong Kong"="China",
                     "Hong Kong S.A.R., China"="China",
                     "North Cyprus"="Cyprus",
                     "Palestinian Territories"="Palestine",
                     "Somaliland region"="Somalia",
                     "Trinidad and Tobago"="Trinidad",
                     "United Kingdom"="UK",
                     "United States"="USA",
                     "Somaliland Region"="Somalia",
                     "Taiwan Province of China"="Taiwan")
colnames(df.pop)=c("Country","DenPop")
H2016=merge(df.pop, H2016, by="Country")
```




```{r, echo=FALSE, message=FALSE, warning=FALSE}
map.world <- map_data("world")
map.world.6 <- left_join(map.world, H2016, by = c('region' = 'Country'))
map.world.change <- left_join(map.world, H2016, by = c('region' = 'Country'))



ggplot6 <- ggplot(data = map.world.6, aes(x = long, y = lat, group = group, fill = HScore, text =  paste("Country:", region, "<br>", "Happiness:",HScore, "<br>", "Economy:", GDP, "<br>", "Family:", Family, "<br>", "Health:", Health, "<br>", "Freedom:", Freedom, "<br>", "Trust:", TrustG, "<br>", "Generosity:", Generosity))) +
  geom_polygon() +
  scale_fill_gradient(low = "ivory", high = "royalblue") +
  theme(panel.background =  element_rect(fill = "white", colour = "grey50"),
        panel.grid = element_blank(),
        axis.text = element_blank(),
        axis.title = element_blank(),
        axis.ticks = element_blank(),
        legend.title = element_blank(),
        plot.title = element_text(hjust = 0.5)) +
  labs(title = "Felicidad Mundial 2016") +
  guides(fill = guide_legend(title=NULL))
ggplotly(ggplot6, tooltip = c("text"))



```


## Regresión con valores específicos

```{r, echo=FALSE,message=FALSE, warning=FALSE}



ggplotecon <- ggplot(data = H2016, mapping = aes(x = GDP, y = HScore, color = Region, text =  paste("Country:", Country, "<br>", "Economy:", GDP, "<br>", "Happiness:",HScore, "<br>","Den Pop Km2",round(DenPop)),size=DenPop)) +
  geom_point() +
  annotate("text", x = 1.5, y = 4, label = paste("Rsquared:", round(cor(H2016[,c(5,8)])[1,2], 2), sep = " "), parse = TRUE) +
  labs(title = "¿Depende la Felicidad del PIB?",
     
       x = "PIB",
       y = "Felicidad") +
  scale_color_brewer(palette = "Spectral") +
  theme_classic() +
  theme(plot.title = element_text(hjust = 0.5),
        legend.title = element_blank())

ggplotly(ggplotecon, tooltip = c("text"))
```


## Animacion


```{r, echo=FALSE,warning=FALSE, message=FALSE}
library(gapminder)
library(gganimate)
theme_set(theme_bw())

p <- gapminder %>%
  plot_ly(
    x = ~gdpPercap, 
    y = ~lifeExp, 
    size = ~pop, 
    color = ~continent, 
    frame = ~year, 
    text = ~country, 
    hoverinfo = "text",
    type = 'scatter',
    mode = 'markers'
  ) %>%
  layout(
    xaxis = list(
      type = "log"
    )
  )

p
```


